臺灣士林地方法院刑事判決　　　　　　　　　　　　　　九十一年度易字第六七號
　　公　訴　人　臺灣士林地方法院檢察署檢察官
　　被　　　告　乙○○
　　　　　　　　甲○○
右列被告因賭博案件，經檢察官聲請簡易判決處刑（九十年度偵字第八五八五號），
本院認不宜以簡易判決處刑（九十年度簡字第一六六０號），改依通常程序審理判決
如左：
    主  文
乙○○違反未依電子遊戲場業管理條例規定辦理營利事業登記者，不得經營電子遊戲
場業之規定，處拘役肆拾日，如易科罰金以佰元折算壹日。扣案之電動賭博機具「
小瑪莉」、「水果盤」、「麻將」各壹台（均含ＩＣ板各壹塊）及賭資新臺幣壹萬零
陸佰貳拾元，均沒收。
甲○○連續在公眾得出入之場所賭博財物，處罰金仟元，如易服勞役，以佰元折
算壹日，緩刑貳年。扣案之電動賭博機具「小瑪莉」、「水果盤」、「麻將」各壹台
（均含ＩＣ板各壹塊）及賭資新臺幣壹萬零陸佰貳拾元，均沒收。
    事  實
一、乙○○於民國八十八年間曾犯賭博罪，經法院判處罰金確定；甲○○於八十八年
    間因過失傷害案，經法院判處拘役四十五日確定（均未構成累犯），均仍不知悔
    改，乙○○復在台北市士林區○○○路五十三巷卅二號經營「名人撞球場」，明
    知未依電子遊戲場業管理條例第十五條之規定向主管機關辦理營利事業登記，不
    得經營電子遊戲場業，竟自九十年八月上旬某日起，基於概括之犯意，在上開名
    人撞球場內之公眾得出入之場所，設置電動賭博機具小瑪莉、水果盤及麻將各一
    台，連續與不特定之人賭博財物，凡賭客投入新台幣（下同）十元硬幣或直接交
    付現款兌換分數，每次可押不等之分數，如押中可得數倍不等之分數，反之則為
    機具所沒入歸乙○○嬴得，累積所得分數可換回現金或兌換價值五、六千元之撞
    球桿。甲○○亦基於概括之犯意，連續於九十年八月十六日及同年月十七日晚間
    十時，在上址玩打水果盤電動賭博機具而與乙○○賭博財物，嗣於同年月十七日
    晚間十一時三十分，在該址正在玩打時，為警當場查獲，並扣得乙○○所有之電
    動賭博機具小瑪莉、水果盤、麻將各一台（均含ＩＣ板一塊）及賭資一萬零六百
    二十元。
二、案經臺北市政府警察局北投分局移請臺灣士林地方法院檢察署檢察官聲請簡易判
    決處刑。
    理  由
一、右揭事實，業據被告乙○○、甲○○於本院審理時供承不諱，核與相互供述及證
    人莊萬來於警訊時供證情節相符，並有附卷台北市政府警察局北投分局臨檢紀錄
    表一紙及現場照片多幀可稽，復有扣案之電動賭博機具三台及機台內查獲之賭資
    一萬零六百二十元可佐，事證明確，被告等犯行均堪認定。
二、按電子遊戲場業管理條例第十五條規定：「未依本條例規定辦理營利事業登記者
    ，不得經營電子遊戲場業。」，違反該條之規定者，處行為人一年以下有期徒刑
    、拘役或科或併科五十萬元以上二百五十萬元以下罰金，復為同條例第二十二條
    所明定。另依同條例第四條第一項規定：「本條例所稱電子遊戲機，指利用電、
    電子、電腦、機械或其他類似方式操縱，以產生或顯示聲光影像、圖案、動作之
    遊樂機具，或利用上述方式操縱鋼珠或鋼片發射之遊樂機具。但未具影像、圖案
    ，僅供兒童騎乘者，不包括在內。」觀之，只須符合上開所謂「利用電、電子、
    電腦、機械或其他類似方式操縱，以產生或顯示聲光影像、圖案、動作之遊樂機
    具，或利用上述方式操縱鋼珠或鋼片發射之遊樂機具，具有影像、圖案、且非僅
    供兒童騎乘者」，即屬該條例所稱之電子遊戲機，至同條第二項所謂之「前項電
    子遊戲機不得有賭博或妨害風化之設計及裝置」及同條例第三條有關「本條例所
    稱電子遊戲場業，指設置電子遊戲機供不特定人益智娛樂之營利事業」之規定，
    旨在維護社會安寧、善良風俗、公共安全及國民身心健康，將電子遊戲場業納入
    行政機關之有效管理，對電子遊戲機之設計及裝置，特設之禁止規定，並非謂有
    此設計及裝置者，即非屬電子遊戲機。如有違反，本諸舉輕明重之法理，除應依
    該條例第二十二條之規定論處外，更應依刑法相關罪章（賭博或妨害風化）予以
    追訴處罰，非謂電子遊戲機如有賭博或妨害風化之設計及裝置者，即無該條例之
    適用，否則，經營益智娛樂之營利事業予以管理，擺設賭博或妨害風化設計及裝
    置之電子遊戲機供人打玩營業者，反不予管理，豈符立法本意，故未依該條例規
    定辦理營利事業登記而經營電子遊戲場業者，不論其擺設之電子遊戲機是否經中
    央主管機關評鑑、分類及公告，是否有賭博及妨害風化之設計及裝置，均屬違反
    該條例第十五條之規定，應依同條例第二十二條處罰。次按所謂電子遊戲場「業
    」，指「業務」而言。刑法上所謂業務，係以事實上執行業務者為標準，指以反
    覆同種類之行為為目的之社會的活動而言；執行此項業務，縱令欠缺形式上之條
    件，仍無礙於業務之性質。因此不論該事業是否「專營」電子遊戲場業，亦不問
    經營是否需達「一定之規模」，即使於原本所營事業外，兼營電子遊戲場業，或
    所經營之電子遊戲場不具相當之規模，亦無礙於電子遊戲場業管理條例相關規定
    之適用。故商業登記法第四條所規定之小規模商業，縱得免依該法申請商業登記
    ，但如未依電子遊戲場業管理條例辦理營利事業登記，仍不得經營電子遊戲場業
    ，自不待言，否則，業主為逃避該條例之規範、處罰，儘可以「兼營」或「小規
    模」等經營方式為之，將出現管理及規範上之漏洞，反而無法有效達成立法之目
    的，亦與電子遊戲場業管理條例之立法意旨有違（最高法院九十年度台非字第二
    七六號、第二九九號、第三○二號判決參照）。
三、被告乙○○未依電子遊戲場業管理條例第十五條之規定，向主管機關辦理營利事
    業登記，即在所營之名人撞球場內擺設電動賭博機具與不特定之人賭博財物，核
    被告乙○○所為，係犯刑法第二百六十六條第一項前段及電子遊戲場業管理條例
    第二十二條之罪。另被告甲○○所為，係犯刑法第二百六十六條第一項前段普通
    賭博罪。被告乙○○、甲○○先後多次賭博犯行，時間緊接，觸犯構成要件相同
    之罪名，顯係基於概括犯意反覆為之，為連續犯，應依刑法第五十六條之規定論
    以一罪，並加重其刑。被告乙○○以違反電子遊戲場業管理條例第十五條規定之
    方法，用以達犯連續賭博罪之目的，其所犯電子遊戲場業管理條例第二十二條之
    罪與刑法第二百六十六條第一項前段之罪間有方法目的之牽連關係，應從一重之
    電子遊戲場業管理條例第二十二條規定處斷。本件公訴人聲請簡易判決處刑書雖
    認被告乙○○僅犯刑法第二百六十六條第一項前段之賭博罪，但被告乙○○違反
    電子遊戲場業管理條例部分之犯罪事實，與前揭賭博罪論罪科刑之部分，有牽連
    犯之裁判上一罪之關係，並經到庭公訴人當庭追加此部分法條，則本院自得併予
    裁判，附此敘明。爰審酌被告等之素行、犯罪之動機、目的、擺設賭博性電動機
    具時間僅十餘日即遭查獲，及擺設電動賭博機具助長社會賭風，被告等犯罪後均
    坦承犯行態度良好等一切情狀，量處如主文所示之刑，並分別諭知易科罰金及易
    服勞役之折算標準。末查被告甲○○未曾受有期徒刑以上刑之宣告，有卷附之臺
    灣高等法院檢察署刑案紀錄簡覆表一紙可按，因一時失慮，致罹刑典，事後已坦
    承犯行，深具悔意，經此刑之宣告後，應知警惕而無再犯之虞，本院因認暫不執
    行其刑為當，予以宣告緩刑貳年，用啟自新。
四、扣案之電動賭博機具「小瑪莉」、「水果盤」、「麻將」各一台（均含ＩＣ板各
    乙塊）及機具內之賭資一萬零六百二十元，應依刑法第二百六十六條第二項規定
    宣告沒收。
據上論斷，應依刑事訴訟法第四百五十二條、第二百九十九條第一項前段，電子遊戲
場業管理條例第二十二條，刑法第十一條前段、第五十六條、第二百六十六條第一項
前段、第二項、第五十五條、第四十一條第一項前段、第四十二條第二項、第七十四
條第一款，罰金罰鍰提高標準條例第一條前段、第二條，判決如主文。
本案經檢察官譚德周到庭執行職務。
中      華      民      國      九十一      年      四    月      四    日
                                臺灣士林地方法院刑事第一庭
                                    法  官  詹  朝  傑
右正本證明與原本無異。
如不服本判決，應於判決送達後十日內，向本院提出上訴狀。
                                    書記官  陳  雅  加
中      華      民      國      九十一      年      四    月    十一    日
刑法第二百六十六條第一項：
在公共場所或公眾得出入之場所賭博財物者，處一千元以下罰金。但以供人暫時娛樂
之物為賭博者，不在此限。
電子遊戲場業管理條例第二十二條：
違反第十五條規定者，處行為人一年以下有期徒刑、拘役或科或併科新台幣五十萬元
以上二百五十萬元以下罰金。
